Inventaris van het archief van de Redersvereniging voor de Nederlandse Haringvisserij, 1914-1970 (1973)
Nationaal Archief, Den Haag
- Inhoud doos nummer 269., 1970; 269
  - Controleurs., ---
  - R.V. "IJmuiden"., ---
  - Fin. aangelegenheden (o.a. contributie R.V.)., ---
  - Correspondentie agenda's best., ---
  - Notulen bestuur., ---
  - Commissie research., ---
- Inhoud doos nummer 270., 1970; 270
  - Correspondentie leden algemeen., ---
  - Cotulen leden notities stand fonds e.d., ---
  - Circulaires aan leden ledenvereniging., ---
  - Accountants rapport coöp en correspondentie acc. + div., ---
  - Bedrijfspensioenfonds., ---
  - Juridische kwesties / Schadee., ---
  - Correspondentie looncommissie en loonraad., ---
  - Correspondentie werkorg. en coll. v. rijksbemiddelaars., ---
  - Stichting van de Arbeid en diversen., ---
  - Correspondentie algemene loongeschillen leden-bonden., ---
  - Loonraad en looncommissie notulen., ---
  - Correspondentie notities e.d. Kuipers / Haringpakkers., ---
  - Handelsakt. Rusland correspondentie kontrakten., ---
  - Diverse correspondentie USSR-instituut., ---
  - A.Z.V.Z., ---
  - Ver-sociaal fonds., ---
  - H.V.O.-Zee Risico uitnodigingen en agenda's., ---
  - G.M.D. gemeenschappelijke medische dienst., ---
- Inhoud doos nummer 271., 1970; 271
  - Notulen en notities., ---
  - Jaarverslag accountants rapporten en statuten., ---
  - Correspondentie algemeen en daglooncommissie en overeenkomst van aansluiting., ---
  - G.A.K., ---
- Inhoud doos nummer 272., 1970; 272
  - Habivi verg. algemeen bestuur (pleno)., ---
  - Habivi verg. dagelijks bestuur., ---
  - Groepsbestuur uitnodigingen en agenda's., ---
  - Notulen., ---
  - Diverse mededelingen., ---
  - Algemeen Habivi leden vergadering., ---
  - Correspondentie algemeen diverse mededelingen., ---
  - Periodieke overzichten., ---
  - Jaarverslag en accountants rapporten., ---
  - Werkgroep arbeidsbemiddeling., ---
  - Orgaan van Overleg., ---
  - Sociale verzekerings raad., ---
  - Federatie bedrijfsverenigingen., ---
- Inhoud doos nummer 273., 1970; 273
  - Officiële stukken verg. 4e kwartaal., ---
  - Verordeningen jaarverslag e.d., ---
  - Werkgroep bemanningsvraagstukken (Koekebakker)., ---
  - Ministerie van Oorlog (dienstplicht)., ---
  - Ministerie van Economische Zaken., ---
  - Ministerie van Landbouw., ---
  - Diverse overige Ministeries., ---
  - Direktie Visserijen., ---
  - Nederlandse Bond van Haringhandelaren., ---
  - Scheepvaartinspektie., ---
- Inhoud doos nummer 274., 1970; 274
  - Visserijschap correspondentie., ---
  - Officiële stukken vergaderingen., ---
  - Dagelijks bestuur., ---
- Inhoud doos nummer 275., 1970; 275
  - C.S.W.V. sekr. berichten informatie bull., ---
  - Correspondentie., ---
  - Bestuurs vergaderingen alg. bestuur., ---
- Inhoud doos nummer 276., 1970; 276
  - Bestuurs vergaderingen algemeen bestuur., ---
  - Kontaktvergadering., ---
  - Sociale raad., ---
- Inhoud doos nummer 277., 1970; 277
  - Diverse onderwerpen C.S.W.V. 3e kwartaal., ---
  - L.E.I., ---
  - S.N.V., ---
  - Diverse correspondentie binnenland., ---
  - Diverse correspondentie buitenland., ---
  - Privé correspondentie Hr. Kranenburg en oosterschelde., ---
  - Vaste visserij commissie Tweede Kamer., ---
  - Museum Nederlandse Zeevisserij., ---
- Inhoud doos nummer 278., 1970; 278
  - S.E.R., ---
  - De Hoop / Hydrografie., ---
  - S.N.V., ---
  - Diverse correspondentie binnenland., ---
  - Diverse correspondentie buitenland., ---
- Inhoud doos nummer 279., 1970; 279
  - Privé correspondentie Hr. Kranenburg., ---
  - Museum Nederlandse Zeevisserij., ---
- Stichting Nederlandse Visserij, correspondentie., 1970; 280
- Inhoud doos nummer 281., 281
  - Loonraad en looncommissie correspondentie e.d. 1962-1964, ---
  - Nederlandse Haringvisserij. 1957, ---
  - Verzekering 1951 H.V.O. 1951, ---
  - Ontwikkeling export makreel., ---
  - Huishoudelijke regelingen en statuten R.V. 1960, ---
  - Coöperatieve vereniging huishoudelijk reglement., ---
  - Coöperatieve inkoopvereniging. 1959, ---
  - Debiteuren., ---
  - Diepvries-hektrawlers., ---
  - Contributie 1966 R.V. 1966, ---
- Inhoud doos nummer 282., 282
  - Verslagen en mededelingen Direktie van de visserijen. 1946-1955, ---
  - Rapport van de commissie sanering zeevisserij., ---
  - Jaarcijfers visserij. 1956-1960, ---
- Jaarcijfers visserij., 1961-1973; 283
- Verslagen van het bedrijfschap voor visserijprodukten over de jaren 1952 - 1956, 1958, 1959, 1965 en 1967., 284
- Inhoud doos nummer 285., 285
  - Verslagen van het bedrijfschap voor visserijprodukten over de jaren 1969, 1970, 1972, 1973., ---
  - Jaarverslagen van de gemeenschappelijke medische dienst over de jaren 1970 en 1972., ---
  - Sociale verzekeringsraad verslagen over de jaren 1972, 1973., ---
  - Ziekengeldverzekering uitgave S.V. verslag. 1972, ---
  - Verslagen van het arbeids ongeschiktheidsfonds jaarverslagen over de jaren 1967 - 1972., ---
  - Verslagen van de stichting bedrijfspensioenfonds voor de Zeevisserij over de jaren 1970 en 1972., ---
- Inhoud doos nummer 286., 286
  - Verslag vereniging voor ziektekosten verzekering voor de vervoer- en havenbedrijfen te Rotterdam. 1972, ---
  - Jaarverslag stichting "Pensioenfonds" voor de vervoer- en havenbedrijven te Rotterdam. 1970, ---
  - Verslagen van de Stichting algemene ziekenfonds voor zeelieden over de jaren 1961, 1962, 1964, 1967., ---
  - Jaarverslagen Algemeen Werkeloosheidsfonds. 1970-1972, ---
  - Verslagen van de Sociaal Economische Raad. 1971-1973, ---
  - Verslagen Bedrijfschap Horeca. 1971-1972, ---
  - Jaarverslag produktschap voor Margarine, Vetten en Oliën. 1968, ---
  - Verslagen van het bedrijfsvereniging voor de haven- en aanverwante bedrijven binnenscheepvaart en visserij 1967, 1971 en wegwijzer voor de werkgever. 1971, ---
- Inhoud doos nummer 287., 287
  - Jaaroverzicht van het bedrijf de gemeentelijke visafslag Goedereede 1973, Den Helder 1973, Harlingen 1971, 1972., ---
  - Gemeentelijke Stichting voor het beheer van de Scheveningse visafslag verslagen 1967. 1970-1972, ---
  - Jaarverslagen Gemeentelijke dienst voor Haven- en marktwezen 's-Gravenhage 1970. 1972-1973, ---
  - Verslag van de Gemeentelijke School voor Visserij en Scheepvaart te IJmuiden 1972, te Velsen 1973., ---
  - Jaarverslagen van de Visserijschool te Katwijk 1968. 1973, ---
  - Verslagen van het Staatsvissershavenbedrijf IJmuiden. 1970-1973, ---
  - Jaarverslag van de Gemeentelijke Visafslag te Den Helder. 1973, ---
  - Verslagen van het Visserijschap 1964. 1967, ---
  - Jaarverslag van het Instituut voor Visserijprodukten T.N.O. 1972, ---
  - Jaaverslagen van de Organisatie ter verbetering van de binnenvisserij 1968. 1971-1972, ---
  - Jaarverslagen van het Landbouwschap. 1972-1973, ---
  - Verslagen van Jaarvergaderingen van de Koninklijke Schippersvereniging "Schuttevaer". 1972-1973, ---
- Inhoud doos nummer 288., 288
  - Stichting van de Nederlandse Visserij. 1960, ---
  - Financieële rapporten etc. Reders vereniging. 1960-1963, ---
  - Viskisten. 1966, ---
  - Stichting van de Nederlandse Visserij. 1959, ---
  - Certificaten Haring contrôledienst., ---
  - Diversen., ---
  - Commissie Handelstaken R.N.Z. redersver. Ned. Zeevisserij., ---
  - Nederlandse Haringvisserij., ---
  - Lunchbijenkomsten., ---
  - Presentielijsten van algemene ledenvergaderingen van coöp., ---
  - Haringhandelaren., ---
  - Afrekeningen., ---
- Inhoud doos nummer 289., 289
  - N.V. onderlinge Verzekeringsmaarschappij Vlaardingen Verslagen 1968, 1969, 1973., ---
  - Scheepvaartinspectie Jaarverslag. 1967-1968, ---
  - Studie rapport visserij, vis- en visconserven in Amerika. 1954, ---
  - Hospitaalkerkschip "De Hoop" jaarverslag. 1970, ---
  - Nederlands Instituut voor Preventieve Geneeskunde., ---
  - Verslag van de voorbereidende technische visserij-conferentie van de Internationale arbeidsorganisatie gehouden te Génève 19-10-1965 - 28-10-1965., ---
  - Rapport van de Commissie ontwikkeling Zeevisserij., ---
  - Advies inzake Bedrijfspensioenfonds voor de Visserij., ---
  - Studie dagen Waddengebied. 1974, ---
  - Rapport over de toekomst van het deltagebied., ---
  - Visserijrapport "Zeeuwse Schatten". 1954, ---
  - Rapport over de Schade aan Oester- en Mosselcultuur., ---
  - Bedrijfsresultaten van in Zeeland gevestigde Mosselkwekerijen., ---
  - Verslag aanvoerseizoen. 1964/1965, ---
- Oud archief Hr. Meerburg., 290
- Archief Hr. van Stam (financiële berekeningen)., 291-293
  - Bestanddeel 1, 291
  - Bestanddeel 2, 292
  - Bestanddeel 3, 293
- E.E.G. 1959, 1961 2e Franse vragenlijst en voorbeeld antwoorden., 294
- Economische en Sociaal Comité 1966, 1968., 295
- Inhoud doos nummer 296., 296
  - Commissie van de Europese Gemeenschappen., ---
  - Overzicht van de sociale toestand in de Zeevisserij in de landen van de Gemeenschap. 1968, ---
  - Gemeenschappelijk visserijbeleid. 1968, ---
  - Europese Economische Gemeenschap., ---
  - Bulletin 1967, 1969., ---
  - Inhoudsopgave van het Bulletin. 1965-1967, ---
  - Tweede algemeen verslag over de werkzaamheden van de Gemeenschappen. 1968, ---
  - Economische betrekkingen met het buitenland Verslag 2e kw. 1973, ---
  - Het Europese Oriëntatie- en Garantiefonds van de landbouw., ---
- Rusland., 297
  - Diversen., ---
  - VI "Calliope" (stoomschip)., ---
  - Uitvoervergunningen. 1957, ---
  - X S.S. "Dnestr"., ---
  - Trade Representation 1954, 1955, 1956., ---
  - S.S. "Vygosero"., ---
  - S.S. "Dmitry Pozharsky". 1955, ---
  - S.S. "Tarty". 1954, ---
  - S.S. "Valday". 1955, ---
  - S.S. "Verkhojansk". 1955, ---
  - S.S. "Sigulda". 1955, ---
  - S.S. "Hasan". 1955, ---
- Inhoud doos nummer 298., 298
  - III M.S. "Sine Boye"., ---
  - Inschrijvingen., ---
  - Rusland correspondentie., ---
  - Crediet., ---
  - Correspondentie Telegrammen Prodintorg/Trade Mission., ---
  - S.S. "Krijmov"., ---
  - Reederij J.J. van de Toorn., ---
- Inhoud doos nummer 299., 299
  - S.S. "Matros Zhelezniak"., ---
  - S.S. "Krijmov". 1954, ---
  - Stichting Nederlandse Visserij. 1956, ---
  - Covifa (combinatie van Vismeelfabrikanten)., ---
  - Inschrijvingen aanvullende resl. contract. 1954, ---
  - Correspondentie., ---
  - S.S. "Kaliningrad". 1955, ---
  - V S.S. "Laila Dan"., ---
  - 2e overeenkomst Rusland. 1954, ---
  - Krediet Rusland. 1963, ---
  - IV S.S. "Tintern Abbey"., ---
  - Mr. J.H. Kiewit de Jonge., ---
  - Claim Prodintorg. 1956, ---
  - S.S. "Ceneral Bagramian"., ---
- Inhoud doos nummer 300., 300
  - Facturen enz., ---
  - Opgave voor verkoop Rusland., ---
  - Contract 150.000 vaten., ---
  - 4e rusland-contract 7.000 vaten., ---
  - Circulaire's aan de leden., ---
- Inhoud doos nummer 301., 301
  - S.S. "Sigulda"., ---
  - XI S.S. "Lakhta"., ---
  - IX S.S. "Tartu"., ---
  - Gegevens van de schepen., ---
  - I S.S. "Linda Dan". 1957, ---
  - IV S.S. "Bygdoy"., ---
  - Facturen en nota's., ---
  - Enquête Rusland-kontrakt., ---
  - 3e Rusland contrakt., ---
  - Aanvragen uitvoervergunningen., ---
  - Redersvergoedingen Romenië - kontrakt., ---
- Alphabetische kaartjes op leden en relatie's met adressen., Fiches op de correspondentie.; 1958; 302
- Fiches op de correspondentie., 1959-1963; 303
- Levering Haring aan Rusland., 1953; 304
- Certificaat van keuring door de dienst Nederlandse Haringcontrole van aan Rusland geleverde haring., 1963; 305
- Jaarverslagen Nederlandse Redersvereniging, 1914-1965; 306
  incompleet.